【裁判字號】    99,交上訴,586
【裁判日期】    990421
【裁判案由】    肇事逃逸罪等
【裁判全文】
臺灣高等法院臺中分院刑事判決       99年度交上訴字第586號
上  訴  人  臺灣臺中地方法院檢察署檢察官
被      告  丁○○
上列上訴人因被告肇事逃逸等案件，不服臺灣臺中地方法院98年
度交訴字第327號中華民國99年1月8日第一審判決（起訴案號：
臺灣臺中地方法院檢察署98年度偵字第22498號），提起上訴，
本院判決如下：
    主  文
上訴駁回。
    事  實及理  由
一、本案經本院審理結果，認第一審判決認事用法及量刑均無不
    當，應予維持，並引第一審判決書記載之事實、證據及理由
    。（如附件）
二、檢察官上訴意旨以：被告係以駕駛自小貨車為附隨業務之人
    ，不知遵守交通規則，在劃有分向限制線之路段，為超越前
    車，貿然侵入對向車道，因而肇事致告訴人丙○○、乙○○
    分別受有傷害，危害行車安全甚鉅，於肇事後未報警處理、
    施予救護或採取其他必要措施，即駕車逃逸，且事後迄未與
    告訴人丙○○、乙○○達成和解賠償損害，讓痛苦獨留告訴
    人承受，惡意非輕，乃原審僅合併量刑8月且得易科罰金，
    顯然過輕，不符比例原則，判決顯有未恰之處等語。
三、本院查：
  (一)被告就本件起訴之肇事逃逸及過失傷害犯行均認罪在卷。
  (二)被告嗣與告訴人等達成和解，分別賠償新台幣11萬元及2萬5
    千元，並已給付完畢等情，業據告訴人等於本院審理時陳明
    在卷，並有和解書影本附卷可查。
四、原審因而適用刑事訴訟法第299條第1項前段，刑法第185條
    之4、第284條第2項前段、第55條、第41條第1項前段、第51
    條第5款，刑法施行法第1條之1等規定，並審酌被告係以駕
    駛自小貨車為附隨業務之人，不知遵守交通規則，在劃有分
    向限制線之路段，為超越前車，貿然侵入對向車道，因而肇
    事致告訴人丙○○、乙○○受有前述傷害，危害行車安全，
    於肇事後未報警處理、施予救護或採取其他必要措施，即駕
    車逃逸，不無惡意，事後雖坦承上情，告訴人丙○○就本件
    交通事故之發生，亦有過失責任等一切情狀，處以如原審判
    決主文所示之刑，並定其應執行之刑及諭知易科罰金之折算
    標準，其認事用法核無違誤。檢察官雖以被告未與告訴人等
    達成和解認原審量刑過輕，惟被告於本院審理時已與告訴人
    等達成和解並賠償完畢，是此項不利被告事由已消失，另審
    酌被告罹患中度精神障礙，領有身心障礙手冊，業據於本院
    審理時當庭勘驗該手冊無誤，是量刑仍屬允當，檢察官之上
    訴為無理由，應予駁回。
五、據上論斷，應依刑事訴訟法第373條、第368條，判決如主文
    。
本案經檢察官甲○○到庭執行職務。
中    華    民    國    99    年    4    月    21     日
            刑事第四庭    審判長法  官  洪  耀  宗
                                法  官  蔡 王金 全
                                法  官  劉  登  俊
以上正本證明與原本無異。
除過失傷害部分不得上訴外，其餘得上訴。
如不服本判決應於收受送達後十日內向本院提出上訴書狀，其未
敘述上訴理由者，並得於提起上訴後十日內向本院補提理由書（
均須按他造當事人之人數附繕本）「切勿逕送上級法院」。
                                書記官  張  惠  彥
中    華    民    國    99    年    4     月    21    日
附件
臺灣臺中地方法院刑事判決             98年度交訴字第327號
公  訴  人  台灣台中地方法院檢察署檢察官
被      告  丁○○  男  48歲（民國○○年○月○○日生）
                    身分證統一編號：Ｚ000000000號
                    住彰化縣大村鄉○○村○○街72巷6號
上列被告因肇事逃逸罪等案件，經檢察官提起公訴（98年度偵字
第22498號），本院合議庭裁定由受命法官獨任進行簡式審判程
序，判決如下：
    主    文
丁○○從事業務之人，因業務上之過失傷害人，處有期徒刑參月
，如易科罰金，以新台幣壹仟元折算壹日；又駕駛動力交通工具
肇事，致人受傷而逃逸，處有期徒刑陸月，如易科罰金，以新台
幣壹仟元折算壹日；應執行有期徒刑捌月，如易科罰金，以新台
幣壹仟元折算壹日。
    犯罪事實
一、丁○○為址設台中市○○區○○路47之2號1樓鎮源工程企業
    行之員工，平日常駕駛鎮源工程企業行所有車牌號碼4503-U
    R號自小貨車，載送物料外出施工，係以駕駛自小貨車為附
    隨業務之人。丁○○於98年8月18日9時35分許，駕駛4503-U
    R號自小貨車載運沙石、水泥等物料，沿台中縣大肚鄉○○
    路由南往北方向行駛，欲前往苗栗縣通霄鎮工地工作，行經
    大肚鄉○○路○段21號附近時，本應注意汽車行駛在劃有分
    向限制線之路段，雙向禁止超車、跨越或迴轉，且依當時天
    候晴、日間自然光線、柏油路面乾燥、無缺陷、道路無障礙
    物、視距良好等情形，又無不能注意之情事，竟為超越前車
    ，疏未注意貿然自前車左側超車而侵入對向車道。適丙○○
    騎乘車牌號碼JGD-719號重機車附載乙○○，亦沿大肚鄉○○路○段由南往北方向行駛至該路段，違規跨越分向限制線
    欲左轉至大肚鄉○○路○段23號統一商場購物，丁○○見狀
    避煞不及，其駕駛之4503-UR號自小貨車右側與丙○○騎乘
    之JGD-719號重機車左把手發生擦撞，致丙○○、乙○○人
    車倒地，丙○○因而受有左足及趾、左肘、前臂及腕磨損或
    擦傷、左肘挫傷、胸壁挫傷之傷害；乙○○受有左側股骨骨
    折、左側脛骨骨折併鋼板斷裂及膝退化骨關節炎之傷害。丁○○明知其駕駛4503-UR號自小貨車肇事已致丙○○、乙○○受傷，竟未報警處理、施予救護或採取其他必要措施，反
    基於肇事逃逸之犯意，逕自駕車離去。嗣經不詳民眾提供車
    牌號碼予丙○○轉知承辦員警，始為警循線查獲。
二、案經丙○○、乙○○訴由台中縣警察局烏日分局報請台灣台
    中地方法院檢察署檢察官偵查起訴。
    理    由
一、本件被告丁○○所犯係死刑、無期徒刑、最輕本刑為三年以
    上有期徒刑以外之罪，其於準備程序中就被訴事實為有罪之
    陳述，經告知簡式審判程序之旨，並聽取公訴人及被告之意
    見後，本院合議庭認為適宜而裁定由受命法官獨任進行簡式
    審判程序，先予敘明。
二、上揭犯罪事實，業據被告丁○○供承不諱，核與告訴人丙○○、乙○○於警詢、偵查及本院審理時指訴之情節相符，並
    經證人即鎮源工程企業行負責人游明華在本院審理時證述無
    訛，復有台中縣警察局烏日分局道路交通事故現場圖、道路
    交通事故調查報告表、現場照片、車籍查詢基本資料，及顯
    示告訴人丙○○、乙○○受傷情形之澄清綜合醫院中港分院
    診斷證明書附卷可稽，足徵被告之自白供述與事實相符。本
    件事證明確，被告犯行已堪認定。
三、核被告所為，係犯刑法第284條第2項前段之業務過失傷害罪
    及同法第185條之4之肇事逃逸罪。被告以一駕駛過失行為，
    致告訴人丙○○、乙○○受有傷害，同時侵害告訴人丙○○
    、乙○○之權益，觸犯二業務過失傷害罪名，為想像競合犯
    ，應依刑法第55條規定，從一重處斷。而所犯業務過失傷害
    及肇事逃逸二罪間，犯意各別，行為互殊，應予分論併科。
    爰審酌被告係以駕駛自小貨車為附隨業務之人，不知遵守交
    通規則，在劃有分向限制線之路段，為超越前車，貿然侵入
    對向車道，因而肇事致告訴人丙○○、乙○○受有前述傷害
    ，危害行車安全，於肇事後未報警處理、施予救護或採取其
    他必要措施，即駕車逃逸，不無惡意，事後雖坦承上情，但
    迄未與告訴人丙○○、乙○○達成和解，賠償損害，告訴人
    丙○○就本件交通事故之發生，亦有過失責任等一切情狀，
    處以如主文所示之刑，並定其應執行之刑及諭知易科罰金之
    折算標準。
據上論斷，應依刑事訴訟法第273條之1第1項、第299條第1項前
段，刑法第185條之4、第284條第2項前段、第55條、第41條第1
項前段、第51條第5款，刑法施行法第1條之1，判決如主文。
本案經檢察官楊朝嘉到庭執行職務。
中    華    民    國    99    年     1    月    8    日
                  刑事第二庭    法  官  鍾堯航
以上正本證明與原本無異。
如不服本判決應於收受判決後10日內向本院提出上訴書狀，並應
敘述具體理由；其未敘述上訴理由者，應於上訴期間屆滿後20日
內向本院補提理由書（均須按他造當事人之人數附繕本）「切勿
逕送上級法院」。
                                書記官  吳淑願
中    華    民    國    99    年     1    月    8    日
附錄論罪科刑法條
刑法第284條第2項：
從事業務之人，因業務上之過失傷害人者，處一年以下有期徒刑
、拘役或一千元以下罰金，致重傷者，處三年以下有期徒刑、拘
役或二千元以下罰金。
刑法第185條之4：
駕駛動力交通工具肇事，致人死傷而逃逸者，處六月以上五年以
下有期徒刑。

司法院資訊處製作；財團法人民間司法改革基金會備份。
